【裁判字號】    90,易,2222
【裁判日期】    901129
【裁判案由】    賭博
【裁判全文】
臺灣桃園地方法院刑事判決                          九十年度易字第二二二二號
    公  訴  人  臺灣桃園地方法院檢察署檢察官
    被      告  己○○
                庚○○
                乙○○
                丙○○
    戊○○
右列被告等因賭博案件，經檢察官聲請簡易判決處刑（八十九年度偵字第九八七二號
），本院改依通常程序審理，判決如左：
    主  文
己○○共同以賭博為常業，累犯，處有期徒刑伍月，如易科罰金，以參佰元折算壹日
。扣案之電動賭博機具「滿貫大亨麻將台」肆台、「雙魚座」貳拾伍台、「跑馬台八
人座」壹台、代幣六百五十五枚、新台幣伍佰元、開分鑰匙貳把、開分明細表一紙，
均沒收。
戊○○共同以賭博為常業，處有期徒刑伍月，如易科罰金，以參佰元折算壹日。緩刑
參年。扣案之電動賭博機具「滿貫大亨麻將台」肆台、「雙魚座」貳拾伍台、「跑馬
台八人座」壹台、代幣六百五十五枚、新台幣伍佰元、開分鑰匙貳把、開分明細表一
紙，均沒收。
庚○○、乙○○、丙○○均無罪。
    事  實
一、己○○前於民國八十七年間因賭博案件，經本院判處有期徒刑六月，併科罰金五
    千元，於八十八年五月二十八日執行完畢。戊○○基於常業賭博之犯意，自八十
    九年六月間起，在桃園縣八德市○○路二十巷二十七弄二十號一樓「佳佳電子遊
    藝場」之公眾得出入場所，擺設電動賭博機具「滿貫大亨麻將台」四台、「雙魚
    座」」二十五台、「跑馬台八人座」一台，並先後僱用與其具有共同常業賭博犯
    意聯絡及行為分擔之己○○為經理、甲○○（由本院另行審結）為開分員，而共
    同利用上開電動賭博機具，以由賭客投入兌換後每枚價值相當於新台幣（下同）
    十元之代幣或另由開分員開分後，憑不特定機率之運氣與上開電動賭博機具對賭
    ，再由機具於面板上顯示是否中獎，並視中獎後機具面板上所顯示之倍數分數，
    賭客得以退出枚數不等之十元代幣或直接以在機具面板上所顯示已贏得之分數，
    由賭客以退還代幣或表明洗分兌換現金，如未中獎則所押分數由機具消失之賭博
    方式，與不特定之賭客，變相賭博財物，並均藉以維生，賴以為常業。嗣於八十
    九年六月三十日十九時三十分許，經喬裝賭客之警員呂政澤、葉峻峰至上開遊藝
    場，葉峻峰以一千元向甲○○開一千分，以上開「雙魚座」電動賭博機具與戊○○對賭，呂政澤則以現金換代幣，將代幣投入上開「滿貫大亨麻將台」電動賭博
    機具內與戊○○對賭，嗣同日二十一時二十四分許，葉峻峰所把玩之電動賭博機
    具之分數已為零後，其即前往呂政澤把玩之電動賭博機具旁，向呂政澤表示要離
    開，呂政澤因所把玩之電動賭博機具上之分數尚有五十分，乃以閩南語向己○○
    問機台上還有五十分要怎麼處理，己○○即拿出五百元給呂政澤，葉峻峰在旁立
    即拿出服務證表明身分而當場查獲，並扣得「滿貫大亨麻將台」四台、「雙魚座
    」二十五台、「跑馬台八人座」一台、代幣六百五十五枚、賭資五百元、開分鑰
    匙二把、開分明細表一紙等物。
二、案經桃園縣警察局八德分局報請臺灣桃園地方法院檢察署檢察官偵查起訴。
      理  由
壹、有罪（己○○、戊○○）部分：
一、訊據被告己○○固坦認經營前開「佳佳電子遊藝場」之事實，被告戊○○亦不否
    認在前開「佳佳電子遊藝場」擔任經理之事實，惟被告己○○、戊○○二人均矢
    口否認有何賭博之犯行，被告戊○○辯稱：伊確實有交代店內的人員，用壹仟元
    開分，玩到結束，不可以換錢回去云云，被告己○○則辯稱：其沒有拿五百元給
    喬裝賭客之警員，店內電動玩具均純娛樂云云。惟查，前開被告戊○○所經營之
    「佳佳電子遊藝場」內確有利用前開電動賭博機具從事於賭博行為之事實，業據
    證人即喬裝賭客查緝之警員葉峻峰於檢察官偵查中結證在卷，且證人葉峻峰與呂
    政澤於本院九十年十一月十二日審理時，就查獲當天之情形亦證述綦詳（葉峻峰
    結證稱「當天我與呂政澤一起進去遊藝場，我們一人玩壹台電玩，我玩七ＰＫ電
    玩，我拿一千元給一位女的他叫甲○○開分員，當時開壹仟分，有送分，但是我
    忘記正確數字，我在那台七ＰＫ玩了二、三仟元，正確金額忘記了，我都沒有贏
    到分數，錢全部玩完了，我玩完後，我就跟呂政澤說這個沒有什麼意思我要走了
    ，但是呂政澤他玩的電玩尚有五十分，我們兩個人就站起來要走，就以閩南語問
    庭上的己○○說，我們要走了，這個分數怎麼辦，己○○就拿了五百元交給呂政
    澤，我就從口袋裡面拿出服務證，告知我們是警察人員，然後在叫外面支援的警
    力進來，就展開臨檢。」等語，呂政澤結證稱「我們進去的正確時間不記得，我
    們去那邊待了快二個小時，當天我進去玩滿貫大亨麻將台，‧‧‧當時我玩剩下
    五十分，葉峻峰就過來找我，後面情形如丁○○○○所言一樣。」等語），而被
    告己○○亦自承證人有問他分數怎麼辦，則依二人證人與被告等均無仇恨，其二
    人實無干冒偽證之重刑，誣指被告己○○交付五百元與呂政澤之必要，被告己○○、戊○○二人所辯顯屬卸責之詞，核無足取。此外，本件並有「滿貫大亨麻將
    台」四台、「雙魚座」二十五台、「跑馬台八人座」一台、代幣六百五十五枚、
    賭資五百元、開分鑰匙二把、開分明細表一紙等物扣案可資佐證。本件事證明確
    ，被告己○○、戊○○二人右揭犯行均足堪認定，應予依法論科。
二、核被告己○○、戊○○二人右揭所為，均係犯刑法第二百六十七條之常業賭博罪
    ，而被告二人與甲○○間，有犯意聯絡及行為分擔，為共同正犯。被告己○○前
    於八十七年間因賭博案件，經本院判處有期徒刑六月，併科罰金五千元，於八十
    八年五月二十八日執行完畢，此有臺灣高等法院被告全國前案紀錄表一份在卷可
    稽，其於有期徒刑執行完畢後，五年內再犯本件有期徒刑以上之罪，為累犯，應
    依法加重其刑。爰分別審酌被告己○○、戊○○二人之犯後態度，並另各參其犯
    罪動機、目的、手段、品性、素行等一切情狀，分別量處如主文所示之刑。又按
    行為後法律有變更者，適用裁判時之法律，但裁判前之法律有利於行為人者，適
    用最有利於行為人之法律，刑法第二條第一項定有明文，刑法第四十一條有關有
    期徒刑易科罰金之折算標準，於被告己○○、戊○○二人犯罪後已修正，並於九
    十年一月十二日生效，經比較新舊刑法第四十一條規定，修正後之刑法第四十一
    條尚非不利於被告，故依前揭說明，應適用裁判時之法律即修正後之刑法第四十
    一條，爰併就被告己○○、戊○○二人所宣告有期徒刑部分，諭知易科罰金之折
    算標準。末查，被告戊○○前未曾受有期徒刑以上刑之宣告，此有臺灣高等法院
    被告全國前案紀錄表一份在卷可稽，其經此次偵審程序及刑之宣告等教訓，當知
    所警惕，應無再犯之虞，本院認為對被告戊○○所宣告之刑，以暫不執行為適當
    ，爰併宣告緩刑三年，以啟自新。至扣案之賭博機具「滿貫大亨麻將台」四台、
    「雙魚座」二十五台、「跑馬台八人座」一台、代幣六百五十五枚、賭資五百元
    ，均為當場賭博之器具與在賭檯或兌換籌碼處之財物，爰依刑法第二百六十六條
    第二項規定，均併予宣告沒收；扣案之開分鑰匙二把、開分明細表一紙，為被告
    戊○○所有供犯罪所用之物，業據其供明在卷，爰依刑法第三十八條第一項第二
    款規定，均併予宣告沒收。
貳、無罪（庚○○、乙○○、丙○○）部分：
一、公訴意旨另略以：警員於八十九年六月三十日二十一時二十四分許，在前開「佳
    佳電子遊藝場」查獲前開賭博情事時，適有賭客庚○○進入該遊藝場把玩「雙魚
    座」機台，賭客乙○○進入該遊藝場把玩「滿貫大亨」機台，賭客丙○○進入該
    遊藝場把玩「雙魚座」機台時，經喬裝賭客員警當場查獲，並扣得「滿貫大亨麻
    將台」四台、「雙魚座」二十五台、「跑馬台八人座」一台、代幣六百五十五枚
    等物，因認被告庚○○、乙○○、丙○○等人均已涉犯刑法第二百六十六條第一
    項之賭博罪嫌。
二、按犯罪事實應依證據認定之，無證據不得推定其犯罪事實；又不能證明被告犯罪
    者，應諭知無罪之判決，刑事訴訟法第一百五十四條、第三百零一條第一項分別
    定有明文。訊據被告庚○○、乙○○、丙○○等人均否認有何賭博情事，被告庚○○辯稱伊在裡面玩雙魚座電玩，進去給壹仟元，他就開分給我，伊偶爾去玩，
    都打到完等語，被告乙○○辯稱伊玩滿貫大亨麻將台，拿二百元給他，換二十個
    代幣，伊是第一次去，伊以前去遠東百貨的地下室玩電玩也是用代幣的等語，被
    告丙○○辯稱當天晚上六、七點左右，伊從桃園市要回大溪鎮○○○路過八德市
    就進去玩，是玩雙魚座，以壹仟元玩，以前沒有去過等語。而查本件公訴人認為
    上開被告庚○○、乙○○、丙○○等人涉有上開賭博之犯行，無非僅係以證人葉
    峻峰於偵查中之供詞，與查獲經過報告、扣案之上開賭具、相片六幀為主要憑據
    ，然查證人葉峻峰於偵查中之供詞與報告書，均未發現有任何指證被告庚○○、
    乙○○、丙○○等人曾洗分或以代幣兌換現金，或知悉上開電玩可洗分或以代幣
    兌換現金之詞，且經查亦無任何人指稱渠等數人有何退幣、洗分以兌換現金之情
    事，而前開「佳佳電子遊藝場」乃係業經政府已審查通過並核發有營業執照之遊
    藝場，被告戊○○於本院審理中亦稱該營利事業登記證有掛於店內牆壁，則上開
    被告庚○○、乙○○、丙○○等人，在客觀上乃係處在於由政府已核准營業之正
    當場所內以付費玩打場內電動機具之合法行為狀態，如渠未曾有何退幣、洗分要
    求兌換現金之情事，則於主觀上應無何賭博之犯意，即未能完全該當於賭博之構
    成要件行為，亦不能遽以賭博罪名對渠等之人相繩。此外，本件復已查無其他積
    極證據足資證明被告庚○○、乙○○、丙○○等人有何賭博犯行，犯罪嫌疑均仍
    屬有不足，揆諸首揭規定，本件自應為被告庚○○、乙○○、丙○○等人均無罪
    判決之諭知。
參、本件公訴人原聲請簡易判決處刑，本院認有刑事訴訟法第四百五十一條之一第四
    項但書第三款、第四款之情形，而改依通常程序審理，附此敘明。
據上論斷，應依刑事訴訟法第四百五十二條、第二百九十九條第一項前段、第三百零
一條第一項，刑法第二條第一項前段、第二十八條、第二百六十七條、第四十七條、
修正後第四十一條第一項前段、第七十四條第一款、第二百六十六條第二項、第三十
八條第一項第二款，罰金罰鍰提高標準條例第一條前段、第二條，判決如主文。
本案經檢察官柯怡如到庭執行職務。
中      華      民      國      九十    年    十一      月    二十九    日
                                  臺灣桃園地方法院刑事第六庭
                                      法  官  林  春  鈴
右正本證明與原本無異。
如不服本判決，應於判決送達後十日內向本院提出上訴狀( 應附繕本 )，上訴於
臺灣高等法院。
                                      書記官  江  世  亨
中        華        民        國   九十   年   十二   月    三    日
附論罪科刑依據之法條：
刑法第二百六十六條第二項
當場賭博之器具與在賭檯或兌換籌碼處之財物，不問屬於犯人與否，沒收之。
刑法第二百六十七條 (常業賭博罪)
 以賭博為常業者，處二年以下有期徒刑，得併科一千元以下罰金。


司法院資訊處製作；財團法人民間司法改革基金會備份。
